臺灣臺中地方法院刑事判決
110年度訴字第770號
公  訴  人  臺灣臺中地方檢察署檢察官
被      告  張柏凱




上列被告因傷害等案件，經檢察官提起公訴（109年度偵字第206
51號、109年度偵字第20652號、109年度偵字第21113號、109年
度偵字第21157號）及移送併辦（110年度偵字第30946號），因
被告於準備程序中就被訴事實為有罪之陳述，經告知簡式審判程
序之旨，並聽取當事人之意見後，本院合議庭裁定由受命法官獨
任進行簡式審判程序，判決如下：
    主    文
張柏凱共同犯意圖供行使之用而攜帶兇器，在公共場所聚集三人
以上下手實施強暴罪，處有期徒刑捌月。
    犯罪事實
一、李竣丞（綽號「小夫」，由本院另行審結）因認范國漢於民
    國106年6月12日，與案外人陳俊隆、賴芳生、凃榮政等人，
    共同強行搬離其放置於臺中市○○區○○路0段000號4樓之辦公
    室，共計新臺幣（下同）2452萬6000元之現金，范國漢等人
    就此應負償還責任。嗣張皓閔於109年間，對范國漢等人提
    出強盜案件之刑事告訴，經臺灣臺中地方檢察署檢察官於10
    9年3月22日以109年度偵字第20號為不起訴處分（嗣張皓閔
    聲請再議，經臺灣高等檢察署臺中檢察分署檢察長發回續行
    偵查，再經臺灣臺中地方檢察署檢察官於109年12月5日為不
    起訴處分確定），李竣丞因透過司法程序追討款項未果，遂
    指示陳冠宇（綽號「金大鑫」，由本院另行審結）將范國漢
    強押至他處拘禁，陳冠宇先邀集羅伯昇（由本院另行審結）
    於109年7月1日、同年7月2日，駕駛車牌號碼000-0000號租
    賃小客車搭載陳冠宇，前往范國漢所經營、位在臺中市○○區
    ○○路0段000○0號之「全國二手家具館」，勘查及確認范國漢
    係於每日19時許，打烊離開「全國二手家具館」。嗣於同年
    7月4日17時許，羅伯昇駕駛上開租賃小客車搭載陳冠宇，前
    往臺中市○○區○○路0段000號之「洲際羽球館」停車場等候；
    陳冠宇復糾集張柏凱，於同日18時許，駕駛車牌號碼000-00
    00號自用小客車前來該停車場會合；及由羅伯昇駕駛上開租
    賃小客車搭載陳冠宇，前往崇德路上之資源回收場前，搭載
    朱緯哲，一同前來上開羽球館等待，一俟范國漢於同日19時
    許，出現在「全國二手家具館」前，陳冠宇、羅伯昇、張柏
    凱及依李竣丞指示在附近埋伏之不詳成年男子1名，即共同
    基於意圖供行使之用而攜帶兇器在公共場所聚集三人以上下
    手實施強暴及妨害自由之犯意聯絡，及與未在場之李竣丞共
    同基於妨害自由之犯意聯絡，由羅伯昇駕駛上開租賃小客車
    搭載陳冠宇（乘坐副駕駛座）、張柏凱、朱緯哲（前揭2人
    乘坐後座）前往「全國二手家具館」，4人下車時，范國漢
    正站立在其所有之車牌號碼000-0000號自用小客車旁，陳冠
    宇手持其所有之空氣槍1支（經內政部警政署刑事警察局鑑
    定認無殺傷力）；羅伯昇、張柏凱手持電擊棒及辣椒噴霧罐
    衝上前去，與上開在附近埋伏之不詳成年男子1名，合力強
    行將范國漢押上車牌號碼000-0000號租賃小客車後座，因范
    國漢奮力抗拒掙扎，陳冠宇以手勒住范國漢之脖子，並持上
    開空氣槍槍托，毆擊范國漢之頭部，羅伯昇則以電擊棒電擊
    或毆打范國漢之身體，致其受有腦震盪及頭皮撕裂傷約4公
    分之傷害，朱緯哲在旁見狀，唯恐涉入糾紛，先行步行離開
    現場，陳冠宇、羅伯昇及張柏凱等人順利將范國漢押上車，
    而剝奪其行動自由後，旋即駕車離去，張柏凱及不詳成年男
    子1名則立即逃離現場。
二、案經范國漢訴由臺中市政府警察局大雅分局報告臺灣臺中地
    方檢察署檢察官偵查起訴及移送併辦。
    理    由
壹、程序部分：
　　本案被告張柏凱被訴妨害自由等一案，為死刑、無期徒刑、
    最輕本刑為3年以上有期徒刑之罪或高等法院管轄第一審案
    件以外之案件，且被告張柏凱於本院準備程序時就被訴事實
    為有罪之陳述，經本院告知簡式審判程序之旨，聽取檢察官
    、被告張柏凱之意見後，認無不得或不宜改依簡式審判程序
    進行之情形，爰依刑事訴訟法第273條之1第1項規定，進行
    簡式審判程序，是本案之證據調查，依刑事訴訟法第273條
    之2規定，不受同法第159條第1項、第161條之2、第161條之
    3、第163條之1及第164條至第170條規定之限制。
貳、實體部分：
一、上開犯罪事實，業據被告張柏凱於警詢及偵訊時、本院準備
    程序及審理時均坦承不諱（見109偵21157卷第7至12頁、第1
    71至176頁、本院卷一第217至218頁、第345至357頁、第488
    頁、第525頁），核與證人即告訴人范國漢於警詢及偵訊時
    之證述（見110偵9608卷第597至603頁、第605至606頁、第6
    11至614頁、第625至630頁）、證人朱緯哲於警詢及偵訊時
    之證述（見109他5576卷第225至228頁、第239至244頁、110
    偵9608卷第367至371頁、第377至380頁、第575至577頁）、
    報案人即證人吳冠霖於警詢時之證述（見109他5576卷第75
    至76頁）、同案被告陳冠宇、羅伯昇於警詢及偵訊時、本院
    準備程序時之供述（見109他5576卷第13至20頁、第21至23
    頁、第29至30頁、第215至222頁、109偵20652卷第33至39頁
    、第47至49頁、109偵20652卷第167至175頁、110偵9608卷
    第49至85頁、第91至94頁、第191至196頁、第201至204頁、
    第579至583頁、第587至590頁、本院卷一第217至218頁、第
    349至352頁第489至490頁）、同案被告李竣丞於本院準備程
    序時之供述（見本院卷一第217頁）均大致相符，並有員警
    職務報告書（見109他5576卷第7至11頁、第291頁、第295至
    296頁、110偵9608卷第55頁）、車牌號碼000-0000號租賃小
    客車、車牌號碼000-0000號自用小客車詳細資料報表（見10
    9他5576卷第143、145頁）、臺中市政府警察局大雅分局扣
    押筆錄、扣押物品目錄表、車牌號碼000-0000號自用小客車
    車行紀錄（見109偵20652卷第105至110頁、第117頁）、路
    口監視器錄影畫面擷取照片、洲際羽球館停車場、「全國二
    手家具館」前監視器錄影畫面擷取照片、告訴人行車紀錄器
    錄影畫面擷取照片（見109偵20652卷第118至134頁、本院卷
    一第405頁）、前揭行車紀錄器及「全國二手家具館」前監
    視器影片勘驗筆錄（見本院卷一第349至352頁）、同案被告
    羅伯昇行動電話儲存告訴人本人及車牌號碼000-0000號自用
    小客車、「全國二手家具館」等照片（見109偵20652卷第13
    5至1346頁）、臺中慈濟醫院診斷證明書（見109偵20652卷
    第147頁）、臺中市政府警察局扣押物品清單及扣押物品照
    片（見109偵20652卷第191至205頁、第211頁、第217頁）、
    內政部警政署刑事警察局109年9月4日刑鑑字第1090077235
    號、109年8月14日刑紋字第1090075453、0000000000號鑑定
    書、臺中市政府警察局109年8月18日中市警鑑字第10900597
    02號鑑定書（見109偵20652卷第185至187頁、110偵9608卷
    第129至138頁、第141至161頁、第147至153頁）、同案被告
    李竣丞另案扣得行動電話儲存現場影片譯文及告訴人照片（
    見110偵9608卷第301至309頁、第449至456頁）、刑案現場
    勘查報告及採證資料（見110偵30946卷二第135至192頁、第
    193至261頁）、臺灣臺中地方檢察署109年度偵字第20號不
    起訴處分書、本院109年度重訴字第738號民事判決書影本、
    臺灣高等法院臺中分院110年度重上字第193號民事裁定影本
    （見本院卷一第139至149頁、第367至400頁）等件在卷可稽
    ，並有附表編號1至3、6、7所示之物扣案為證，足認被告張
    柏凱前揭不利於己之自白與事實相符，而可採信。
二、公訴意旨固認被告張柏凱有持電擊棒電擊告訴人之身體，然
    此為被告張柏凱所否認，辯稱：我只有作勢要電擊，之後電
    擊棒就被人搶走了等語（見109偵21157卷第9頁、第173至17
    4頁、本院卷一第217至218頁、第352頁）。又依告訴人於10
    9年7月10日警詢時證稱：指認犯罪嫌疑人紀錄表編號2張柏
    凱是一起拉我上車的人；編號4陳冠宇是勒住我脖子和拿槍
    敲我頭的人；編號5羅伯昇在現場用電擊棒攻擊我；編號7李
    竣丞是我之前認識綽號「小夫」之人，他當天也有到彰化市
    ○○路00號等語（見110偵9608卷第605至606頁）；於109年10
    月26日警詢時，亦僅指認同案被告羅伯昇係持電擊棒強押其
    上車之人（見110偵9608卷第614頁）。再參同案被告羅伯昇
    於偵訊時供稱：除了陳冠宇有1把瓦斯槍，現場還有電擊棒2
    支、辣椒水1罐，都是陳冠宇準備的；陳冠宇有叫我拿辣椒
    水，我不敢用丟在地上，陳冠宇還叫我去車上拿電擊棒，我
    有用未通電的電擊棒去碰告訴人的身體，另一把電擊棒在張
    柏凱手上，他應該有電告訴人，我有聽到通電的聲音，但沒
    有真的看到他電告訴人的樣子等語（見109偵20651卷第29至
    30頁），同案被告羅伯昇亦未見被告張柏凱確有持電擊棒電
    擊告訴人之舉動。從而，被告張柏凱是否實際上有以電擊棒
    通電電擊告訴人之情事，甚堪存疑，自難逕認被告張柏凱確
    有此部分犯行。
三、綜上所述，本件事證明確，被告張柏凱所為前揭犯行均堪認
    定，均應依法論科。　　
四、論罪部分：
  ㈠按刑法第302條私行拘禁罪，行為人主觀上須出於「私行拘禁
    之故意」為之，若非出於私行拘禁之故意，縱以強暴脅迫手
    段，使被害人行動自由遭受短暫之限制，如以手槍威迫他人
    從甲地到乙地與某人見面，見面後，即讓其離去。因行為人
    主觀目的並非在私行拘禁，縱其手段使被害人行動自由受到
    拘束，仍難論以私行拘禁罪。再者，私行拘禁罪既以私行拘
    禁為其非法剝奪人行動自由之例示，在性質上自須被害人行
    動自由被剝奪已持續相當之時間，始足當之（最高法院89 
    年度台上字第906號判決意旨參照）。次按刑法第302條第1
    項之妨害自由罪及刑法第304條第1項之強制罪，其所保護之
    法益均為被害人之自由，罪質本屬相同，然刑法第302條之
    妨害自由罪，係妨害他人自由之概括規定，包括「私行拘禁
    」及「以其他非法方法剝奪人之行動自由」兩種行為態樣；
    其中「私行拘禁」係屬例示性、主要性及狹義性之規定，而
    「以其他非法方法剝奪人之行動自由」則屬於補充性、次要
    性及廣義性之規定；必須行為人之行為不合於主要性規定，
    始能適用次要性規定處斷。故於剝奪被害人之行動自由後將
    被害人拘禁於一定處所，而繼續較久之時間，即屬「私行拘
    禁」，而無論處剝奪人之行動自由罪名之餘地；而所謂非法
    方法，當包括強暴、脅迫等情事在內，如僅係以脅迫之方法
    使被害人留下而不讓其離去，乃屬以其他非法方法剝奪人之
    行動自由範疇，此罪之法定刑既較刑法第304條第1項為重，
    故行為人具有一定目的，以非法方法剝奪人之行動自由者，
    除法律別有處罰較重之規定（例如略誘及擄人勒贖等罪），
    應適用各該規定處斷外，如行為人以使人行無義務之事，或
    妨害人行使權利為目的，而其強暴脅迫復已達於剝奪人行動
    自由之程度，即祇成立刑法第302條第1項之妨害自由罪，要
    無再論以刑法第304條第1項強制罪之餘地（最高法院29年上
    字第3757號、71年度台上字第520號、93年度台上字第3723
    號判決意旨參照）。本件被告張柏凱與同案被告陳冠宇、羅
    伯昇等人一同將告訴人強押上車之過程，確生告訴人之行動
    自由遭剝奪之結果，但尚未達私行拘禁之程度。至被告陳冠
    宇等人將告訴人載離「全國二手家具行」後，雖將告訴人帶
    往彰化縣○○市○○路00號，並在該址將告訴人以束帶、鐵鍊及
    鎖頭綑綁在房間床上，核此情節確已達私行拘禁之情形，然
    依被告張柏凱於警詢時供稱：我於109年7月4日16、17時許
    ，接到「小宇」（即陳冠宇）來電詢問我人在哪裡，能不能
    支援一下，「小宇」有傳洲際羽球場的地址截圖給我，我抵
    達以後，他說有一條債務請我幫忙處理，「小宇」說要將告
    訴人載給委託人，我沒有繼續參與等語（見109偵21157卷第
    8頁）；於偵訊時供稱：「小宇」在羽球館跟我說，等一下
    去隔壁，有一條債務糾紛，叫我幫忙支援一下，後來我們把
    告訴人拉上車，我就自己離開，我不清楚告訴人和「小宇」
    他們的行蹤等語（見109偵21157卷第172至175頁）；於本院
    準備程序及審理時供稱：我在現場知道要把人帶走，但是不
    知道要帶去哪等語（見本院卷一第488、525頁），被告張柏
    凱僅知被告陳冠宇要將告訴人強押至他處，並在告訴人遭強
    押上車後，即已離開現場而未繼續參與犯罪，依被告張柏凱
    之參與情節，在無其他證據證明被告張柏凱知悉或可預見被
    告陳冠宇等人會將告訴人私行拘禁於一定處所，並繼續一段
    時間，亦即此部分未超出其加入本案犯行時所認知之範圍之
    情況下，尚難認為被告張柏凱應就告訴人遭被告陳冠宇等人
    私行拘禁之結果，同負共同正犯之責任。
  ㈡次按刑法第150條係以在公共場所或公眾得出入之場所有「聚
    集」之行為為其構成要件，亦即行為不論其在何處、以何種
    聯絡方式（包括社群通訊軟體）聚集，其係在遠端或當場為
    之，均為本條之聚集行為，且包括自動與被動聚集之情形，
    亦不論是否係事前約定或臨時起意者均屬之，而聚集之人數
    明定為三人以上，亦不受限於須隨時可以增加之情形，此乃
    因上開行為對於社會治安與秩序，均易造成危害之故（刑法
    第150條引用同該法第149條之修正理由參照）。另本罪之成
    立，客觀上係三人以上，在公共場所或公眾得出入之場所聚
    集，進而實行強暴或脅迫（例如：鬥毆、毀損或恐嚇等行為
    ），不論是對於特定人或不特定人為之，已造成公眾或他人
    之危害、恐懼不安，且行為人主觀上就此有所認識而仍為本
    罪構成要件之行為者，即該當本罪之構成要件（刑法第150
    條立法理由參照）。查本件案發地點係臺中市○○區○○路0段0
    00○0號「全國二手家具館」前，觀諸卷附警方所拍攝之刑案
    現場照片、監視錄影畫面擷取照片所示（見110偵30946卷二
    第141至159頁、109偵20652卷第123至132頁），當屬公共場
    所。又本案係由同案被告陳冠宇糾集同案被告羅伯昇、張柏
    凱到場，現場復有真實姓名年籍不詳之成年男子1名，一同
    在上開「全國二手家具館」前之公共場所，持空氣槍、電擊
    棒等毆打或電擊告訴人，將告訴人強押至上開租賃小客車上
    ，已如前述，是綜合整體脈絡及被告張柏凱等人所外顯之客
    觀舉措，已可認被告張柏凱等人有對他人下手施以強暴之犯
    意，至為明瞭。又本罪之成立，客觀上係三人以上，在公共
    場所或公眾得出入之場所聚集，進而實行強暴或脅迫（例如
    ：鬥毆、毀損或恐嚇等行為），不論是對於特定人或不特定
    人為之，已造成公眾或他人之危害、恐懼不安，且行為人主
    觀上就此有所認識而仍為本罪構成要件之行為者，即該當本
    罪之構成要件（刑法第150條立法理由參照）。準此，被告
    張柏凱等人經被告陳冠宇聯絡而聚集後，即出於在公共場所
    ，對他人下手實施強暴之犯意，而為本件強押告訴人之行為
    ，立法論上即推認渠等所為造成公眾或他人之危害、恐懼不
    安，業已妨害社會安寧秩序，而該當本罪罪名，至實際上是
    否果有造成社會安寧秩序之危害，在所不問。況稽之本件案
    發地點係屬公共場所，而案發時間則係在19時許，足認一般
    人車均極易經過而得以見聞，實際上亦當已危及社會安寧秩
    序無疑。
  ㈢核被告張柏凱所為，係犯刑法第150條第2項第1款、第1項後
    段意圖供行使之用而攜帶兇器，在公共場所聚集三人以上下
    手實施強暴罪、同法第302條第1項之剝奪他人行動自由罪。
    被告陳冠宇等人在「全國二手家具行」前，持空氣槍或電擊
    棒毆打、電擊告訴人而實施之傷害行為，係為迫使告訴人就
    範以遂行妨害自由之手段，不另論以刑法第277條第1項之傷
    害罪。
  ㈣公訴意旨雖漏未就被告張柏凱所為，論以刑法第150條第2項
    第1款、第1項後段之意圖供行使之用而攜帶兇器，在公共場
    所聚集三人以上首謀施強暴罪或下手實施強暴罪，惟此部分
    犯行，與前開經起訴及本院論罪科刑之犯行，具有想像競合
    犯之裁判一罪關係，且經本院於審理時告知被告張柏凱涉犯
    之罪名，包含上揭刑法第150條第2項第1款、第1項後段之罪
    名（見本院卷一第487頁） ，並予其表示意見之機會，已無
    礙其防禦權，是以本院自得併予審理。另公訴意旨認被告張
    柏凱前開所為，係犯刑法第302條第1項之私行拘禁罪，容有
    未洽，業如前述，然因仍適用同一法條，自毋庸變更起訴法
    條。
  ㈤被告張柏凱就上開攜帶兇器在公共場所聚集三人以上下手實
    施強暴犯行，與同案被告、陳冠宇、羅伯昇及上開不詳成年
    男子之間，具有犯意聯絡及行為分擔；被告張柏凱就上開剝
    奪他人行動自由犯行，與同案被告李竣丞、陳冠宇、羅伯昇
    及上開不詳成年男子之間，具有犯意聯絡及行為分擔，各應
    論以共同正犯。
  ㈥被告張柏凱以一行為觸犯攜帶兇器在公共場所聚集三人以上
    下手實施強暴罪及剝奪他人行動自由罪，為一行為觸犯上開
    2罪名之想像競合犯，應依刑法第55條前段之規定，從一重
    之攜帶兇器在公共場所聚集三人以上下手實施強暴罪處斷。
  ㈦按犯刑法第150條第1項之罪，而有下列情形之一者，得加重
    其刑至二分之一：一、意圖供行使之用而攜帶兇器或其他危
    險物品犯之。二、因而致生公眾或交通往來之危險，刑法第
    150條第2項定有明文。上開得加重條件，屬於相對加重條件
    ，並非絕對應加重條件，是以，事實審法院應依個案具體情
    狀，考量當時客觀環境、犯罪情節及危險影響程度、被告涉
    案程度等事項，綜合權衡考量是否有加重其刑之必要性。查
    本件被告張柏凱等人，以所攜帶之電擊棒、空氣槍等物，共
    同攻擊毆打告訴人，致使告訴人受有腦震盪、頭皮撕裂傷4
    公分之傷害，除已實際將其等攜帶之兇器用於本案犯行，並
    已嚴重影響人民安寧及危害公共秩序，本院認有依前揭規定
    予以加重其刑之必要，爰依法加重其刑。
  ㈧爰以行為人之責任為基礎，審酌被告張柏凱受同案被告陳冠
    宇之邀約，攜帶兇器而在公共場所聚集三人以上下手實施強
    暴，並剝奪告訴人之行動自由，已造成公眾或他人之危害、
    恐懼不安，妨害社會安寧秩序，並私行拘禁告訴人，所為實
    無足取；兼衡被告於偵審時均坦承犯行，及其犯罪動機、目
    的、手段、所生危害、角色分工，及其智識程度、職業、家
    庭生活與經濟狀況（見本院卷一第525頁），及公訴檢察官
    對本案量刑之意見（見本院卷一第526頁）等一切情狀，量
    處如主文所示之刑，以示懲儆。
五、沒收部分：
　㈠按供犯罪所用、犯罪預備之物或犯罪所生之物，屬於犯罪行
    為人者，得沒收之。但有特別規定者，依其規定。刑法第38
    條第2項定有明文。又按犯罪工具物之沒收，固已跳脫刑罰
    或保安處分之性質歸屬，而為刑罰或保安處分以外之獨立法
    律效果。但依法得予沒收之犯罪工具物，本質上仍受憲法財
    產權之保障，祗因行為人濫用憲法所賦予之財產權保障，持
    以供犯罪或預備犯罪所用，造成社會秩序之危害，為預防並
    遏止犯罪，現行刑法乃規定，除有其他特別規定者外，法官
    得就屬於犯罪行為人者之工具物宣告沒收之（第38條第2項
    參照）。而共同正犯供犯罪或預備犯罪所用之物，法無必須
    諭知連帶沒收之明文，雖實務上有認為本於責任共同之原則
    ，已於共犯中之一人確定判決諭知沒收，對於其他共犯之判
    決仍應宣告沒收，或就各共同正犯間採連帶沒收主義，以避
    免執行時發生重複沒收之問題。然所謂「責任共同原則」，
    係指行為人對於犯罪共同加工所發生之結果，相互歸責，因
    責任共同，須成立相同之罪名，至於犯罪成立後應如何沒收
    ，仍須以各行為人對工具物有無所有權或共同處分權為基礎
    ，並非因共同正犯責任共同，即應對各共同正犯重複諭知（
    連帶）沒收。亦即「共同責任原則」僅在處理共同犯罪參與
    關係中責任之認定，與犯罪工具物之沒收重在犯罪預防並遏
    止犯罪係屬兩事，不得混為一談。此觀目前實務認為，共同
    正犯之犯罪所得如採連帶沒收，即與罪刑法定主義、罪責原
    則均相齟齬，必須依各共同正犯間實際犯罪利得分別沒收，
    始為適法等情益明。又供犯罪或預備犯罪所用之物如已扣案
    ，即無重複沒收之疑慮，尚無對各共同正犯諭知連帶沒收之
    必要；而犯罪工具物如未扣案，因法律又有追徵之規定（刑
    法第38條第4項），則對未提供犯罪工具物之共同正犯追徵
    沒收，是否科以超過其罪責之不利責任，亦非無疑。且為避
    免執行時發生重複沒收之違誤，祗須檢察官本於不重複沒收
    之原則妥為執行即可，亦無於判決內諭知連帶沒收之必要。
    而重複對各共同正犯宣告犯罪所用之物連帶沒收，除非事後
    追徵，否則對非所有權人或無共同處分權之共同正犯宣告沒
    收，並未使其承擔財產損失，亦無從發揮任何預防並遏止犯
    罪之功能。尤以對未經審理之共同正犯諭知連帶沒收，剝奪
    該共同正犯受審之權利，更屬違法。從而，除有其他特別規
    定者外，犯罪工具物必須屬於被告所有，或被告有事實上之
    處分權時，始得在該被告罪刑項下諭知沒收；至於非所有權
    人，又無共同處分權之共同正犯，自無庸在其罪刑項下諭知
    沒收（最高法院107年度台上字第1109號、107年度台上字第
    2944號、108年度台上字第2554號、108年度台上字第1366號
    、109年度台上字第1820號、109年度台上字第2329號判決意
    旨參照）。
　㈡經查，本案經警接獲民眾目擊告訴人遭強押上車而報警處理
    ，循線採證及查獲同案被告陳冠宇等人後，扣得附表所示之
    物，此有臺中市政府警察局大雅分局扣押筆錄及扣押物品目
    錄表（見109偵20652卷第105至110頁）、臺中市政府警察局
    大雅分局刑案現場勘查報告（見110偵30946卷二第135至192
    頁）、本院110年度院槍保字第40號、110年度院保字第583
    號、扣押物品清單、110年度保管字第69至71號扣押物品清
    單（見本院卷一第61、65頁、第69至71頁），然尚無證據證
    明附表所示之物，係被告張柏凱所有或具有共同處分權之物
    ，故對被告張柏凱均不為沒收之宣告，附此說明。
據上論斷，應依刑事訴訟法第273條之1第1項、第299條第1項前
段，刑法第28條、第150條第1項、第2項、第302條第1項、第55
條前段，刑法施行法第1條之1第1項，判決如主文。
本案經檢察官謝怡如提起公訴，檢察官洪瑞君移送併辦，檢察官
葉芳如到庭執行職務。
中　　華　　民　　國　　111 　年　　4 　　月　　28　　日
                  刑事第十七庭  法  官  孫藝娜
以上正本證明與原本無異。
如不服本判決應於收受判決後20日內向本院提出上訴書狀，並應
敘述具體理由；其未敘述上訴理由者，應於上訴期間屆滿後20日
內向本院補提理由書（均須按他造當事人之人數附繕本）「切勿
逕送上級法院」。告訴人或被害人如不服判決，應備理由具狀向
檢察官請求上訴，
上訴期間之計算，以檢察官收受判決正本之日起算。 
                                書記官  黃詩涵
中　　華　　民　　國　　111 　年　　4 　　月　　28　　日
附錄本案論罪科刑法條全文：
中華民國刑法第150條
在公共場所或公眾得出入之場所聚集三人以上，施強暴脅迫者，
在場助勢之人，處1年以下有期徒刑、拘役或10萬元以下罰金；
首謀及下手實施者，處6月以上5年以下有期徒刑。
犯前項之罪，而有下列情形之一者，得加重其刑至二分之一：
一、意圖供行使之用而攜帶兇器或其他危險物品犯之。
二、因而致生公眾或交通往來之危險。
中華民國刑法第302條
私行拘禁或以其他非法方法，剝奪人之行動自由者，處5年以下
有期徒刑、拘役或9千元以下罰金。
因而致人於死者，處無期徒刑或7年以上有期徒刑；致重傷者，
處3年以上10年以下有期徒刑。
第1項之未遂犯罰之。

附表：
編號 扣案物品 扣案/採證地點 備    註 1 非制式空氣槍1支（槍枝管制編號0000000000號） 臺中市○○區○○○路000號 經內政部警政署刑事警察局鑑定結果，認係非制式空氣槍，以填充氣體為發射動力，經以金屬彈丸測試3次，其中彈丸（直徑5.994mm、質量0.881g）最大發射速度為42.6公尺，計算其動能為0.799焦耳，換算其單位面積動能為2.83焦耳【內政部警政署刑事警察局109年9月4日刑鑑字第1090077235號鑑定書（見109偵20652卷第185至187頁）】。 2 辣椒噴霧罐1個 家具館前騎樓地面上 由該噴霧器握把採證，並萃取DNA檢測，未檢出足資比對之DNA-STR型別。 3 口罩2件 家具館前騎樓地面上 經送臺中市政府警察局鑑定結果，其中證物編號6之口罩1件檢出之男性DNA-STR型別，與羅伯昇之DNA-STR型別相符；編號3之口罩1件，檢出之男性DNA-STR型別，與羅伯昇、陳冠宇、李竣丞、朱緯哲、張柏凱及范國漢之DNA-STR型別均不同。    4 保特瓶1個 家具館前騎樓地面上 經送臺中市政府警察局鑑定結果，編號7-1保特瓶之瓶口棉棒，檢出之男性DNA-STR型別，與羅伯昇、陳冠宇、李竣丞、朱緯哲、張柏凱及范國漢之DNA-STR型別均不同。 5 運動鞋1支 家具館前騎樓地面上  6 黑色束帶1條 家具館前騎樓地面上  7 疑似電擊棒零件組2件 家具館前道路地面上  8 鐵鍊3條 彰化縣○○市○○路00號  9 塑膠袋1個 彰化縣○○市○○路00號